最高法院刑事判決                              八十六年度台上字第七六二四號
    上  訴  人  甲○○
右上訴人因過失致人於死案件，不服台灣高等法院花蓮分院中華民國八十六年十月九
日第二審判決（八十六年度交上訴字第一二號，起訴案號：台灣花蓮地方法院檢察署
八十五年度偵字第三三一八號），提起上訴，本院判決如左：
    主  文
上訴駁回。
    理  由
按刑事訴訟法第三百七十七條規定，上訴於第三審法院，非以判決違背法令為理由，
不得為之。是提起第三審上訴，應以原判決違背法令為理由，係屬法定要件。如果上
訴理由狀並未依據卷內訴訟資料，具體指摘原判決不適用何種法則或如何適用不當，
或所指摘原判決違法情事，顯與法律規定得為第三審上訴理由之違法情形，不相適合
時，均應認其上訴為違背法律上之程式，予以駁回。本件上訴人甲○○上訴意旨略稱
：(一)上訴人係偶而代客運送鋁門窗，並非反覆為駕駛行為，且係於假日與妻出遊時肇
事，應僅成立刑法第二百七十六條第一項之普通過失致人於死罪，原判決以同條第二
項業務過失致人於死罪論處，有適用法則不當之違法；(二)被害人蔡宗霖係騎機車進入
快車道而撞及上訴人所駕小貨車致生死亡結果，原判決未依道路交通管理處罰條例第
八十六條第二項規定：「汽車駕駛人，在快車道依規定駕車行駛，因行人或慢車不依
規定，擅自進入快車道，而致人受傷或死亡，依法應負刑事責任者，減輕其刑」，予
以減輕上訴人之刑；又上訴人符合刑法第七十四條第二款緩刑宣告之要件，原判決未
予宣告緩刑，均有判決不適用法則之違法等語。惟查原判決論處上訴人業務上過失致
人於死罪刑，業已明上訴人為鋁門窗業者，平日駕駛小貨車銷售及載運鋁門窗，為
上訴人於偵查中所供認，因認駕駛小貨車為上訴人附隨之業務，不因其於肇事時並非
載送鋁門窗而異。上訴意旨(一)徒憑己見，就此主張原判決有適用法則之不當，難認符
合首揭法定第三審上訴理由之形式要件。又依原判決所確認之事實，上訴人係於飲酒
後其吐氣所含酒精成份為每公升一‧一三毫克，駕駛其停置北上人行道上之小貨車，
起步前復疏未注意讓北上行進中之被害人機車先行，即貿然橫越道路，向左迴轉擬南
下，致二車在北上中間車道上相撞，造成被害人倒地死亡等情。上訴人係因違反道路
交通安全規則第一百十四條第二款及第一百零六條第五款（原判決誤繕為第六款）之
規定而駕車肇事，其肇事時既非在快車道上依規定駕車行駛，自無道路交通管理處罰
條例第八十六條第二項之適用；上訴意旨(二)就此指摘，顯與卷內資料不符。至是否依
刑法第七十四條之規定宣告緩刑，原審法院本有自由裁酌之權，要非上訴人所得執為
第三審上訴之適法理由。本件上訴違背法律上之程式，應予駁回。本院既從程序上為
上訴駁回之判決，上訴人提出診斷證明書及戶口名簿等影本，請求諭知緩刑，自無從
審酌，併此明。
據上論結，應依刑事訴訟法第三百九十五條前段，判決如主文。
中      華      民      國    八十六    年     十二     月     三十     日
                              最高法院刑事第二庭
                                  審判長法官  施  文  仁
                                        法官  陳  炳  煌
                                        法官  張  淳  淙
                                        法官  林  錦  芳
                                        法官  陳  世  淙
      右正本證明與原本無異
                                              書  記  官
中      華      民      國    八十七    年      一      月      五      日
